臺灣高等法院高雄分院刑事判決　　　　94年度上訴字第1065號
上　訴　人　　臺灣屏東地方法院檢察署檢察官
上　訴　人
即　被　告　　甲○○
上列上訴人因被告違反毒品危害防制條例案件，不服臺灣屏東地
方法院94年度訴字第402 號中華民國94年6 月8 日第一審判決（
起訴案號：臺灣高雄地方法院檢察署94年度核退毒偵字第11號，
移送併辦案號：同檢察署94年度毒偵字第1632號），提起上訴，
本院判決如下：
    主  文
原判決撤銷。
甲○○連續施用第一級毒品，累犯，處有期徒刑壹年陸月，扣案
之第一級毒品海洛因貳包（合計淨重零點玖肆公克、包裝重零點
玖公克）及沾有第一級毒品海洛因殘渣之包裝袋肆只、名片盒
壹個、注射針筒貳支、藥鏟壹支，均沒收銷燬之；又連續施用第
二級毒品，累犯，處有期徒刑壹年，扣案沾有第二級毒品甲基安
非他命殘渣之玻璃球吸食器壹支沒收銷燬之。應執行有期徒刑貳
年肆月，扣案之第一級毒品海洛因貳包（合計淨重零點玖肆公克
、包裝重零點玖公克）、沾有第一級毒品海洛因殘渣之包裝袋
肆只、名片盒壹個、注射針筒貳支、藥鏟壹支及沾有第二級毒品
甲基安非他命殘渣之玻璃球吸食器壹支，均沒收銷燬之。
    事  實
一、甲○○於民國（以下同）91年間曾犯竊盜罪，經本院以91年
    度上易字第180 號判處有期徒刑8 月確定，甫於92年8 月9
    日縮短刑期執行完畢（翌日出監）。又因施用毒品案件，經
    台灣屏東地方法院以90年度毒聲字第1537號裁定送觀察勒戒
    後，經評定認有繼續施用傾向，並經台灣屏東地方法院以90
    年度毒聲字第1820號裁定送強制戒治，並經以91年度毒聲字
    第274 號裁定停止戒治，嗣其因違反保護管束應遵守事項情
    節重大，再經台灣屏東地方法院91年度毒聲字第579 號撤銷
    停止戒治處分，於92年2 月5 日強制戒治期滿，經臺灣屏東
    地方法院檢察署檢察官於92年2 月10日以92年度戒毒偵字第
    15號為不起訴處分確定，詎仍不知戒絕，竟又基於施用第一
    級毒品海洛因之概括犯意，自93年12月中旬起至94年5 月23
    日止，在其位於屏東縣屏東市○○路142 巷13號住處，以將
    毒品海洛因注入針筒再注射血管之方式，連續施用毒品海洛
    因多次，平均每2 日施用1 次；另又基於施用第二級毒品甲
    基安非他命之概括犯意，自94年1 月中旬起至同年5 月23日
    止，在上開住所以將毒品甲基安非他命置於玻璃球吸食器內
    ，下方點火加熱燒烤，再以口鼻吸食蒸發氣體之方式，連續
    施用第二級甲基安非他命多次，平均2 、3 日施用1 次。嗣
    於94年1 月29日13時50分許，為警在其上開住處查獲，並扣
    得第一級毒品海洛因2 包（合計淨重0.94公克、包裝重0.93
    公克）、及被告所有且供施用毒品海洛因所用而沾有海洛因
    殘渣之包裝袋4 只、名片盒1 個（供放置上開殘渣袋所用）
    、注射針筒2 支、藥鏟1 支（起訴書誤認為供施用毒品甲基
    安非他命所用），及被告所有且供施用毒品甲基安非他命所
    用而沾有甲基安非他命殘渣之玻璃球吸食器1支。又於94年5
    月23日凌晨1 時許，在屏東市○○路、公華街口，因行跡可
    疑，為警帶回派出所採尿而再次查獲。
二、案經屏東縣警察局移送臺灣屏東地方法院檢察署檢察官偵查
    起訴，暨屏東縣警察局屏東分局移送同署檢察官函請併案審
    理。
    理  由
一、上揭施用第一、二級毒品之事實，業據被告甲○○於原審及
    本院審理中坦承不諱，被告甲○○為警查獲，經警採取其尿
    液送鑑定結果，確呈嗎啡、甲基安非他命陽性反應，此有臺
    灣檢驗科技股份有限公司94年2 月17日編號KＺ000000000000
    號濫用藥物檢驗報告1 紙在卷可稽（其尿液中所含之甲基安
    非他命、嗎啡濃度，經以氣相層析質譜分析方法進行確認檢
    驗結果，均在判定陽性之閾值濃度以上，惟卷附檢驗報告誤
    載安非他命類為陰性反應）；其於94年5 月23日凌晨1 時許
    第2 次被查獲所採尿液送鑑定結果，仍呈嗎啡、甲基安非他
    命陽性反應，此亦有臺灣檢驗科技股份有限公司94年6 月6
    日編號KＺ000000000000號濫用藥物檢驗報告1 紙在卷可憑。
    此外復有被告所有之海洛因白色粉末2 包、供施用毒品海洛
    因所用之殘渣包裝袋4 只、名片盒1 個（供放置上開殘渣袋
    所用）、注射針筒2 支、藥鏟1 支及供施用毒品甲基安非他
    命所用之玻璃球吸食器1 支。又上開扣案物品，經送請鑑定
    結果，其中白色粉末，確為第一級毒品海洛因（合計淨重0.
    94公克、包裝重0.93公克），其餘殘渣包裝袋4 只、名片盒
    1 個、注射針筒2 支、藥鏟1 支均呈海洛因陽性反應，玻璃
    球吸食器則呈甲基安非他命陽性反應，亦有法務部調查局調
    科壹字第240003623 號鑑定通知書1 份、高雄醫學大學附設
    中和紀念醫院濫用藥物尿液檢驗報告6 份附卷可參，是被告
    之自白，核與事實相符，自堪採信。又被告前因施用毒品案
    件，經台灣屏東地方法院以90年度毒聲字第1537號裁定送觀
    察勒戒後，經評定認有繼續施用傾向，並經台灣屏東地方法
    院以90年度毒聲字第1820號裁定送強制戒治，嗣經台灣屏東
    地方法院以91年度毒聲字第274 號裁定停止戒治，後又因違
    反保護管束應遵守事項情節重大，再經台灣屏東地方法院以
    91年度毒聲字第579 號撤銷停止戒治處分，嗣經92年2 月5
    日強制戒治期滿，經臺灣屏東地方法院檢察署檢察官於92年
    2 月10日以92年度戒毒偵字第15號為不起訴處分確定，有卷
    附臺灣屏東地方法院檢察署刑案資料查註紀錄表、同署全國
    施用毒品案件紀錄表、臺灣高等法院被告全國前案紀錄表在
    卷可考，事証明確，被告甲○○於該強制戒治執行期滿5 年
    以內，再分別施用第一級、第二級毒品犯行已堪認定。
二、按海洛因、甲基安非他命分別係毒品危害防制條例所定之第
    一級毒品、第二級毒品，均不得施用，是核被告甲○○所為
    ，係犯毒品危害防制條例第10條第1 項、第2 項之施用第一
    級毒品、施用第二級毒品罪。被告甲○○持有毒品海洛因、
    甲基安非他命毒品之低度行為，已為分別其施用之高度行為
    所吸收，不另論罪。被告甲○○多次施用毒品海洛因、甲基
    安非他命犯行，時間緊接，方法相同，觸犯構成要件相同之
    罪，顯係分別基於概括犯意反覆為之，均為連續犯，各應依
    刑法第56條規定論以一罪。被告甲○○自94年1 月29日以後
    施用海洛因部分，及自94年1 月27日以後施用安非他命部分
    雖未据起訴，惟此部分與起訴部分有連續犯裁判上一罪關係
    ，亦為起訴效力所及，本院自得一併審究。被告甲○○於91
    年間犯竊盜罪，經本院以91年度上易字第180 號判處有期徒
    刑8 月確定，甫於92年8 月9 日縮短刑期執行完畢（翌日出
    監），有臺灣屏東地方法院檢察署刑案資料查註紀錄表、臺
    灣高等法院被告全國前案紀錄表各1 紙在卷可考，其於有期
    徒刑執行完畢5 年內再犯本件有期徒刑以上之2 罪，係屬累
    犯，均應依刑法第47條規定，各加重其刑。
三、原審予以論科，固非無見，惟查原審就被告甲○○自94年1
    月29日以後施用海洛因部分，及自94年1 月27日以後施用安
    非他命部分未及審究，尚有未洽（原審於94年6 月8 日宣判
    ，被告甲○○於第2 次被查獲部分檢察官於94年8 月26才移
    送併辦），檢察官上訴請求就被告甲○○第2 次被查獲部分
    併案審判，為有理由，被告甲○○空言上訴雖無理由，惟原
    判決既有可議，原判決此部分暨定執行刑部分自應予撤銷改
    判。審酌被告甲○○前有麻藥、毒品及竊盜前科，且歷經戒
    斷毒品之保安處分程序（參見前揭紀錄表），猶無法戒絕毒
    癮，顯見其意志不堅，無悔改之決心，有違政府制定毒品危
    害防制條例之立法美意，惟犯後坦承犯行，態度尚可等一切
    情狀，爰就施用第一級毒品海洛因部分，量處有期徒刑1 年
    6 月，就施用第二級毒品安非他命部分，量處有期徒刑1 年
    ，並定其應執行之刑為有期徒刑2 年4 月。扣案之第一級毒
    品海洛因2 包（合計淨重0.94公克、包裝重0.93公克，包裝
    袋部分因與毒品無法析離，應整體視為毒品），係查獲之毒
    品；另其餘扣案之被告甲○○所有且供施用毒品海洛因所用
    而沾有海洛因殘渣之包裝袋4 只、名片盒1 個（供放置上開
    殘渣袋所用）、注射針筒2 支、藥鏟1 支，及供施用毒品甲
    基安非他命所用而沾有甲基安非他命殘渣之玻璃球吸食器1
    支，亦應整體視為毒品，均應依毒品危害防制條例第18條第
    1 項前段之規定，併予宣告沒收銷燬之。
據上論結，應依刑事訴訟法第369 條第1 項前段、第364 條、第
299 條第1 項前段，毒品危害防制條例第10條第1 項、第2 項、
第18條第1 項前段，刑法第11條、第56條、第47條、第51條第5
款、第9款，判決如主文。
本案經檢察官陳新慶到庭執行職務。
中    華    民      國    94     年   8   月   31    日
                  刑事第六庭    審判長法  官  王憲義
                                      法  官  李璧君
                                      法  官  張盛喜
以上正本證明與原本無異。
施用海洛因部分如不服本判決應於收受本判決後10日內向本院提
出上訴書狀，其未敘述上訴理由者，並得於提起上訴後10日內向
本院補提理由書狀（均須按他造當事人之人數附繕本）「切勿逕
送上級法院」。
施用安非他命部分不得上訴。
中　　華　　民　　國　　94　　年　　8 　　月　　31　　日
　　　　　　　　　　　　　　　　　　　書記官  林明威
附錄本件判決論罪科刑法條：
毒品危害防制條例第10條：
施用第一級毒品者，處6月以上5年以下有期徒刑。
施用第二級毒品者，處3年以下有期徒刑。
